# **Ata da Reunião 1**

## 1. Identificação

| Data       | Hora de início | Hora de Término | Local            | Redator                      | Projeto         |
|------------|-----------------|-----------------|------------------|------------------------------|-----------------|
| 27-03-2024 | 20:10           | 20:45           | Microsoft Teams  | Leonardo Sobrinho de Aguiar | Projeto de REQ |

| Convocados                              | Presente | Área/Empresa | E-mail                                                    |
|-----------------------------------------|----------|--------------|-----------------------------------------------------------|
| 1. Davi Gonçalves Akegawa Pierre       | ✅       | Discente     | E-mail: [zafirosafira@gmail.com](mailto:zafirosafira@gmail.com) |
| 2. Guilherme Westphall                  | ✅       | Discente     | E-mail: [guilhermewestphall@gmail.com](mailto:guilhermewestphall@gmail.com) |
| 3. Kallyne Macedo Passos                | ✅       | Discente     | E-mail: [kallyne.passos@aluno.unb.br](mailto:kallyne.passos@aluno.unb.br) |
| 4. Kauan de Torres Eiras                | ✅       | Discente     | E-mail: [232014727@aluno.unb.br](mailto:232014727@aluno.unb.br) |
| 5. Leonardo Sobrinho de Aguiar          | ✅       | Discente     | E-mail: [leonardosobrinhoa@hotmail.com](mailto:leonardosobrinhoa@hotmail.com) |
| 6. Lucas Martins Gabriel                | ✅       | Discente     | E-mail: [lucasmartinsgabriel@gmail.com](mailto:lucasmartinsgabriel@gmail.com) |

## 2. Pauta

| N° | Descrição                               |
|----|-----------------------------------------|
| 1  | Acordo de horário das reuniões         |
| 2  | Distribuição de tarefas                 |
| 3  | Aplicativo que seria o foco do projeto |

## 3. Pendências Anteriores

| N° | Pendência                                    |
|----|----------------------------------------------|
| 1  | Não haviam pendências a serem tratadas      |

## 4. Assuntos Tratados

| N° | Descrição                                                                                     |
|----|-----------------------------------------------------------------------------------------------|
| 1  | Ficou acordado que as reuniões serão às segundas-feiras às 18h e em quartas às 20h, quando necessário |
| 2  | Foram distribuídas demandas para os membros                                                    |
| 3  | Foi discutido sobre qual aplicativo seria utilizado como foco do projeto                       |

## 5. Compromissos

| N° | Compromisso                   | Responsável                    | Data       |
|----|-------------------------------|--------------------------------|------------|
| 1  | Responsável pela ata          | Leonardo                       | 01/04/2024|
| 2  | Ferramentas                   | Guilherme                      | 01/04/2024|
| 3  | Rich Picture                  | Lucas                          | 01/04/2024|
| 4  | Cronograma V0                 | Davi, Kallyne e Leonardo       | 01/04/2024|
| 5  | Avaliação de Aplicativos      | Todos                          | 01/04/2024|
| 6  | Criar página do git pages     | Kauan                          | 01/04/2024|

## 6. Link da gravação

<iframe src="https://unbbr.sharepoint.com/sites/Requisitos-G6/_layouts/15/embed.aspx?UniqueId=6fe71a42-61e7-4b70-b4e0-13b1a74b9394&embed=%7B%22ust%22%3Atrue%2C%22hv%22%3A%22CopyEmbedCode%22%7D&referrer=StreamWebApp&referrerScenario=EmbedDialog.Create" width="640" height="360" frameborder="0" scrolling="no" allowfullscreen title="Vídeo da reunião 27/03"></iframe>


## Histórico de Versão

| Versão | Data       | Descrição                               | Responsáveis                                              | Revisor                                               |
|--------|------------|-----------------------------------------|-----------------------------------------------------------|-------------------------------------------------------|
| 1.0    | 01/04/2024 | Adicionando a ata no git pages          | [Kallyne Macedo](https://github.com/kalipassos)          | [Leonardo Aguiar](github.com/leonard0o0)              |
| 1.1    | 01/04/2024 | Revisão e adição link da reunião        | [Kallyne Macedo](https://github.com/kalipassos)          | [Leonardo Aguiar](github.com/leonard0o0)              |
